臺灣高雄地方法院刑事判決　　　　　　　95年度訴字第1453號
公　訴　人　臺灣高雄地方法院檢察署檢察官
被　　　告　CHALARDLA.
　　　　　　　　　　29歲民.
指定辯護人　本院公設辯護人　癸○○
上列被告因毒品危害防制條例案件，經檢察官提起公訴（95年度
偵字第6656號），本院判決如下：
    主  文
CHALARDLAEM WINAI （楊慶賢）連續販賣第二級毒品，處有期徒
刑捌年陸月。應於刑之執行完畢或赦免後，驅逐出境。未扣案之
行動電話壹支（含門號0000000000號SIM 卡壹張）及
販毒所得新臺幣壹萬貳仟伍佰元均沒收之；未扣案之行動電話壹
支（含門號0000000000號SIM 卡壹張）如不能沒收時
，追徵其價額；販毒所得新臺幣壹萬貳仟伍佰元如全部或一部不
能沒收時，以其財產抵償之。
    事  實
一、CHALARDLAEM WINAI （楊慶賢）明知甲基安非他命係毒品危
    害防制條例第2 條第2 項第2 款規定列管之第二級毒品，未
    經許可不得擅自持有、販賣，竟基於販賣第二級毒品甲基安
    非他命之概括犯意，於民國94年2 月間起，先後在高雄市小
    港區飛機場附近、大坪頂公園內等處，以新臺幣（下同）3,
    000 元至5,000 元不等之代價，先陸續以其所有行動電話00
    00000000號撥打姓名年籍不詳綽號「紅軍」之男子（紅軍所
    涉違反毒品危害防制條例案件案件，另經臺灣高雄地方法院
    檢察署檢察官偵辦中）使用之0000000000號行動電話聯絡之
    方式，購入不詳數量之第二級毒品甲基安非他命（起訴書誤
    載為安非他命）10餘次，購入後除自行施用（施用甲基安非
    他命部分犯行，另經檢察官聲請觀察勒戒，經本院以95年度
    毒聲字583 號裁定送觀察、勒戒，嗣因認無繼續施用傾向，
    前經檢察官以95年度毒偵字第1971號為不起訴處分）外，並
    再予以分裝成小包裝（重量不詳），連續於高雄縣大寮鄉○
    ○路33號「信肯工業股份有限公司」、高雄縣大寮鄉○○路
    上之「街筍泰國餐廳」、「華南DISCO 餐廳」（以上2 處所
    均為譯音）及高雄縣大寮鄉○○○街31號「豐亞塑膠企業股
    份有限公司」前等處將第二級毒品甲基安非他命以每小包50
    0 元之價格售予泰國籍人士牟利（販賣時間、販賣地點、販
    賣之對象及價格均詳如附表一所示）。嗣於95年2 月2 日上
    午5 時20分許，其因代IANGCHAIYATHUM CHALIAO（亞恰留）
    、PARAKHA SAYAN （丁○）2 人銷售竊取得來之4 塊不鏽鋼
    壓縮廢料，在高雄縣大寮鄉○○村○○路上為警查獲，並扣
    得供楊慶賢施用而與本案販毒犯行無關之甲基安非他命3 小
    包（毛重約0.85公克）、吸管1 支等物，復經警循線偵辦後
    ，始悉上情。
二、案經高雄縣政府警察局移送、高雄縣政府警察局林園分局報
　　請臺灣高雄地方法院檢察署檢察官偵查起訴。
　　理  由
壹、程序方面：
一、被告楊慶賢及辯護人以被告於警詢及偵查時所為陳述，因通
    譯牟家賢翻譯錯誤，誤譯為被告有自白販毒，認被告於警詢
    及偵查中之自白無證據能力，並請求本院勘驗警詢錄音帶及
    偵訊光碟。嗣經本院於95年8 月24日準備期日由受命法官先
    行勘驗被告之警詢錄音帶及偵訊光碟，勘驗結果因被告表示
    無法辨識警詢錄音帶內應答人聲音是否係其聲音，經檢察官
    請求傳訊製作筆錄之警員到庭說明，而辯護人則請求勘驗偵
    訊光碟，以確認被告是否確有自白販毒，及翻譯是否錯誤，
    經本院當庭勘驗如下：
    問：是否有在賣毒品？
    答：有。
    問：什麼時候開始賣毒品？
　　答：去年的農曆過年。
　　問：都在哪裡賣？
　　答：都在HUWLAM那家店。
　　問：賣給誰？
　　答：都賣給泰國的外勞，包括他們兩個。
      （被告手指庭上另外兩人即丁○、亞恰留）
　　問：總共賣過幾次？
　　答：大概30次。我也記不清楚。
　　問：一次都多少錢？
　　答：每次賣都不一定。要看對方有多少錢，有五百就拿五百
        給他。
　　問：五百到兩千不等就是了？
　　答：如果說是五百的話，每次要買，就必須打電話給那個叫
       「紅軍」（台語）的臺灣人，打電話給他，他準備好東
        西，我才去跟他拿。
　　問：五百到二千不等？
　　答：我本身身上沒有那些東西，都是他們要的時候我先收錢
        ，然後我就打電話給那個「紅軍」的臺灣人，他準備好
        東西，我才去跟他拿。
　　問：那你這樣一次可以賺多少錢？
　　答：沒有賺錢。跟紅軍前前後後買了兩萬。我沒有賺到錢，
        因為我也賣，有一點點我自己也吸，所以我沒有賺到錢
        。
　　問：怎麼跟紅軍聯絡？
　　答：打手機。
　　問：幾號？
　　答：0000000000，我每次都打手機給他。然後去大坪頂公園
        等。
　　問：為什麼要賣毒品？
　　答：是另一個舊的外勞回去之後，把紅軍的電話給我，紅軍
        跟我講他可以賣這個東西，回去的那個外勞叫「NAY 」
        。
　　問：SAYAN跟CHALAD先後有跟你買過兩次毒品？
　　答：對，正確。
　　問：金額都是五百元？
　　答：對。
    復經本院請在庭通譯朱賢惠就上開偵訊光碟勘驗內容，通譯
    牟家賢翻譯被告之應答有無錯誤表示意見，經在庭通譯朱賢
    惠證稱：除被告未說要先收錢，是付了兩萬，不是向紅軍買
    了兩萬，沒有聽到被告有稱去大坪頂公園，其他的翻譯均是
    正確等語（見本院卷第85至90頁）；且被告及辯護人對於上
    開勘驗結果亦無意見，並均當庭捨棄再行勘驗警詢錄音帶，
    亦毋庸傳訊當日製作警詢筆錄之警員到庭為證。是基上勘驗
    過程及勘驗結果，足認被告於警詢及偵查中自承販賣第二級
    毒品予泰籍人士之情無誤，被告所為之自白亦與通譯牟家賢
    之翻譯大致相同，並無所辯翻譯錯誤之情形，是本案既無被
    告所辯自白係翻譯錯誤所致，被告及辯護人亦認毋庸再勘驗
    警詢錄音帶，而偵查光碟中之被告之自白既與勘驗結果相符
    ，堪認被告於警詢及偵查中之自白均與事實相符，亦無不具
    任意性之情形，自具有證據能力，核先陳明。
二、被告及辯護人對於附表編號三之證人IANGCHAIYATHUM　CHAL
    IAO （亞恰留）、PARAKHA SAYAN （丁○）、SAENJAN APHID
    ET（戊○○）、MR.BUNSRI （乙○）、CHIMCHAT NIKHOM（壬
    ○）、NAMWONG KHIBO （辛○）、SAENSEEMON CHATNAT（華
    猜那）、SEEDAJAEM PRAYOM（子○）、WTLATRIT SANCHAI （
    甲○）、YOPATTHOOM，RUNGRUANG （庚）等人（以下證人姓
    名均以中文音譯姓名稱之）於警詢所為陳述，認均無證據能
    力，查：
  (一)證人亞恰留、丁○、戊○○、辛○於警詢中所陳，雖被告及
    辯護人對其證據能力表示異議，惟查證人亞恰留、丁○、戊
    ○○、辛○業已出境而滯留國外之事實，有卷附外勞居留資
    料查詢－明細內容顯示畫面各1 份可證（見本院卷第182 、
    183 、184 頁），又審酌其等於警詢中陳述被告販賣第二級
    毒品犯行之事實，因距離本案查獲時間甚近，記憶應最為清
    晰可靠，應認具有較為可信之特別情況，且為證明犯罪事實
    之存否所必要，是依刑事訴訟法第159 條之3 規定，其等於
    警詢中所證述，自應具有證據能力。
  (二)證人華猜那、子○、甲○於警詢中所陳，雖被告及辯護人對
    其證據能力表示異議，然衡諸上開證人於警詢時所為證述，
    除距離本案查獲時間甚近，記憶應最為清晰可靠，且在查獲
    本案被告犯行前，上開證人實無甘冒受訴追之可能，恣意誣
    指被告之犯行，亦無可能受外力干擾、威嚇或利誘而故為被
    告不利之證述；又核其於本院審理中所為之證述，除與先前
    於偵查中所述相左外，且對是否直接向被告購買毒品乙節，
    亦避重就輕，或稱係他人說係被告所買，或稱係託他人再向
    被告所買，顯因被告在庭而為較有利於被告之陳述，是上開
    證人之先前警詢中之證述，自足認具有較為可信之特別情況
    。依刑事訴訟法第159 條之2 規定，其等於警詢中所證，具
    有前述特別可信之狀況，具有證據能力。
  (三)證人乙○於警詢所為陳述，係屬被告以外之人於審判外之陳
    述，與刑事訴訟法第159 條之2 、之3 所規定之例外情形不
    符，亦無同法第159 條之5 所規定之例外情形，是依同法第
    159 條第1 項規定，證人乙○於警詢中所為之陳述，應無證
    據能力。
  (四)證人庚於警詢所為陳述，係屬被告以外之人於審判外之陳述
    ，庚雖係出境滯留國外，有卷附外勞居留資料查詢－明細內
    容顯示畫面1 紙可參（見本院卷第184 頁），惟審酌其於警
    詢中並未陳述被告販賣毒品之事實，而其於偵查中結證被告
    確有販賣毒品之事實，是其於警詢所證之內容，既無法認具
    有較為可信之特別情況，且非證明犯罪事實之存否所必要，
    是與刑事訴訟法第159 條之2 、之3 所規定之例外情形不符
    ，亦無同法第159 條之5 所規定之例外情形，是依同法第15
    9 條第1 項規定，證人庚於警詢中所為之陳述，應無證據能
    力。
  (五)證人壬○於警詢所為之證述，係屬被告以外之人於審判外之
    陳述，復經辯護人聲請到庭為證並行交互詰問，於審判中所
    為之證述核與其於警詢時所為陳述大致相同（見本院卷第20
    6 至208 頁），是依刑事訴訟法第159 條之2 規定，不具有
    證據能力。
貳、實體方面：
一、訊據被告楊慶賢固不否認伊有於上開時、地以3,000 元至5,
    000 元不等之代價，向姓名年籍不詳綽號「紅軍」之男子購
    入不詳數量之第二級毒品安非他命多次，伊亦有於信肯公司
    、「街筍泰國餐廳」、「華南DISCO 餐廳」（以上2 處所均
    為譯音）及豐亞塑膠企業股份有限公司」前等處將第二級毒
    品安非他命交付予附表所示之泰國籍人士等情（見本院卷第
    35頁），惟矢口否認有連續販賣第二級毒品甲基安非他命之
    犯行，辯稱：伊並無販賣毒品給附表一所示之泰國人，伊與
    其等是共同集資購買毒品，伊出去買的次數較多，是以抽籤
    方式決定由何人出去購買毒品，有時伊無法去拿時，會請賣
    方送到丁○工作的工廠即豐亞塑膠企業股份有限公司，伊在
    警詢及偵查中因對牟家賢所翻譯內容聽不懂，伊係稱大家集
    資一起買毒品，並未坦承販賣云云。
二、經查：
　(一)上開事實業據證人亞恰留、丁○、戊○○、辛○、華猜那、
 　 子○、甲○於警詢及偵查中之證述及證人乙○、壬○、庚於
    偵查中之證述被告有如附表一所示時、地販賣第二級毒品甲
    基安非他命之事實綦詳，被告楊慶賢於警詢及偵查中亦自承
    確有販賣予上開證人不諱（見警(二)卷第2 、3 、7 、8 頁、
    偵卷第6 頁），被告販賣毒品予上開證人亞恰留等人之事實
    ，自堪認定。
  (二)被告雖於本院審理時改稱毒品係伊與證人亞恰留等人共同集
    資購買，由其聯絡紅軍去買，其並未販賣云云，惟查，上開
    證人於警詢及偵查中均未證稱有與被告共同集資購買之事實
    ，被告所辯已無足採信。又其等與被告均係自泰國赴臺工作
    人士，與被告並無宿怨，當無故意誣指被告販賣毒品供其等
    施用，致其等受有被裁定送請觀察、勒戒之風險，並致令被
    告陷入囹圄之絕境；是被告辯稱伊僅負責買進毒品，係屬眾
    人集資購買，並未販賣云云，自無可採。
  (三)再被告辯稱伊對牟家賢所翻譯內容聽不懂，伊先前係稱大家
    集資一起買毒品，並未坦承販賣云云。惟查，被告於警詢時
    業已自白有販毒之事實，並供陳其上手係紅軍，係以撥打行
    動電話與紅軍聯絡等情（見高縣林警偵緝移字第0950000333
    號警(二)卷第4 頁），嗣員警依被告之供述調查紅軍涉犯違反
    毒品危害防制條例案件，並請被告至警局指認紅軍犯行製作
    證人筆錄，被告尚於警局向員警表示伊聽得懂國語，也能應
    答，入境臺灣已有5 年之久，不用翻譯協助等語（見本院卷
    第247 頁），且經本院函詢臺灣高雄看守所有關被告在所內
    之溝通情形，經該所函覆：被告於羈押期間，均能以簡單中
    文對話與他人溝通，在生活起居上並無窒礙之處等語，此有
    該所95年8 月8 日高所戒字第0959001681B 函1 紙在卷可參
    （見本院卷第81頁），而被告於本院審理時亦供稱得以簡單
    國語與紅軍交談購買毒品等語（見本院卷第300 頁），足見
    被告對於員警及檢察官詢問有無販毒之語句，應能理解及能
    以簡易中文回答，倘通譯牟家賢於翻譯時，與被告之意確有
    不符，被告既能理解簡易中文，亦得當場予以更正，況經本
    院當庭勘驗偵訊光碟內容，被告確係自白伊均係販賣毒品予
    泰國人，含丁○及亞恰留2 人，已如上述勘驗結果（見本院
    卷第88頁、95年度偵字第6656號第6 頁），是本案並無被告
    所言自白係翻譯錯誤所致，被告於警詢及偵查中之自白與勘
    驗結果並無不符，而被告亦能以中文溝通，被告自白販賣第
    二級毒品之行為，復與上開證人己○○等人之證述亦大致相
    符，自堪認被告販賣第二級毒品予上開證人屬實，被告事後
    辯稱伊與其餘泰國人合資購買，由伊前往向紅軍購買云云，
    自無足採。
  (四)至證人華猜那於本院證述：渠未向被告買過毒品，不知毒品
    係向被告買的，係聽亞恰留稱係向被告買的云云；子○證稱
    ：沒有向被告買過毒品，毒品係ROON去買的，都是與ROON合
    資購買云云；甲○證稱：我3 次都是透過宮跟被告購買云云
    （見本院卷第192 、193 、196 頁），因與先前於警詢及偵
    查中之陳述係向被告直接購買之情不一致，且與被告前開自
    白係被告與之合資購買相左，尚難信為真實。況證人華猜那
    、子○、甲○等人於本院證述時，均未陳稱有與被告一同合
    資購買施用之情，證人華猜那、子○、甲○等人於本院之證
    述，亦難作為被告有利之論據。
  (五)再由被告供承伊向上手紅軍販入甲基安非他命時，係以每1
    千元購買3 小包的甲基安非他命，再分每人1 小包等語（見
    警(一)卷第8 頁），依此核算，其每包之成本僅有3 百餘元；
    而由被告之供述（見警(二)卷第8 頁）及證人丁○、亞恰留、
    甲○、子○、辛○等人於警詢（見警(一)卷第11、15頁、警(二)
    卷第30、33、39頁）及偵查中之證述觀之，足認被告係以每
    小包5 百元之價格賣給附表所示之泰籍勞工（見95年度偵字
    第7448號卷第10至15頁），由此足見被告顯可從中賺取差價
    利益，是其係藉販賣甲基安非他命俾從中牟取利益而具有營
    利之意圖，彰彰至明。被告辯稱並無賺取利潤云云，亦屬避
    就之飾詞，自不足採。
  (六)綜上所述，被告所辯均不足採，被告連續販賣第二級犯行事
    證明確，自應依法論科。
三、論罪、科刑：
  (一)被告於行為後，如附表二所示之相關法律均業經變更，並俱
    於95年7 月1 日施行，玆經整體比較結果，裁判時法並未較
    為有利，從而依刑法第2 條第1 項規定，自應適用各該行為
    時法，亦即修正前法至明。
  (二)按甲基安非他命屬於毒品危害防制條例第2 條第2 項第2 款
    規定之第二級毒品。被告意圖營利販賣，核其所為，係犯毒
    品危害防制條例第4 條第2 項之販賣第二級毒品罪。至於被
    告自販入後，其後繼續性之持有，屬於行為之繼續，其販賣
    毒品前後之持有毒品行為，即應為販賣之高度行為所吸收，
    不另論罪。又被告連續販賣第二級毒品之犯行，時間緊接，
    構成要件相同，係基於概括犯意為之，應依刑法第56條連續
    犯規定論以一罪，除法定本刑無期徒刑部分不加重外，其餘
    部分加重其刑。
  (三)又犯販賣毒品之罪，供出毒品來源，因而破獲者，得減輕其
    刑，毒品危害防制條例第17條定有明文，其立法意旨重在鼓
    勵具體供出其上游販毒者，俾資追查毒梟前手及其上游毒品
    ，以杜絕毒品之蔓延與氾濫為目的。被告為警查獲後，雖於
    警、偵訊中供稱其販賣予附表所示之證人之毒品係向紅軍所
    購買，並提供紅軍之行動電話供員警調查，惟警方依被告之
    供述紅軍之手機號碼而查詢手機持有人為丙○○，並依被告
    指認丙○○之口卡片認丙○○係被告所指之紅軍（見本院卷
    第247 頁），為被告之毒品來源，並通知丙○○於95年11月
    26日至警局製作調查筆錄，然丙○○於警詢中堅詞否認有販
    賣毒品予被告，業據其證述在卷（見本院卷第250 至252 頁
    ），從而被告雖已供出係向丙○○取得甲基安非他命，然並
    未因此破獲該毒梟前手或其上游毒品之來源，進而達到杜絕
    毒品氾濫之目的，自難認被告所為已符合毒品危害防制條例
    第17條減刑之要件。從而辯護人主張：「本件因被告之供出
    毒品來源而查獲綽號紅軍之王源軍，應依毒品危害防制條例
    第17條規定減輕其刑。」等語，顯有誤會，尚不足採。
  (四)爰審酌被告為來台依親、工作之泰國來台人士，卻在我國境
    內販賣毒品，嚴重危害我國社會治安，助長毒品泛濫，且於
    本院審理時多所狡辯，惡性不輕，惟伊販賣對象多為泰籍人
    士，審酌被告先後販賣毒品之時間、次數及所得金額不多、
    其犯罪後前曾坦承犯罪事實等一切情狀，量處如主文所示之
    刑。再被告係依親及因工作來台之泰籍人士，其於在台期間
    觸犯上開重罪，顯已不適合留居國內，爰依刑法第95條之規
    定，諭知其於刑之執行完畢或赦免後，驅逐出境。
  (五)沒收：
  1.未扣案之行動電話壹支（含門號0000000000號SIM 卡1 張）
    係供被告犯販賣第二級毒品罪所用之物品，及未扣案之販毒
    所得12,500元均應依同條例第19條第1 項諭知沒收之，上開
    行動電話1 支，如不能沒收時，追徵其價額，又販毒所得12
    ,500 元 如全部或一部不能沒收時，以其財產抵償之。
  2.至扣案之毒品安非他命3 小包、吸管1 支，被告供承係供個
    人施用毒品之物，而被告為警查獲採尿送驗時，該尿液並呈
    甲基安非他命陽性反應，此有臺灣檢驗科技股份有限公司95
    年2 月15日KＺ000000000000號濫用藥物尿液檢驗報告1 紙附
    卷可稽（見95年毒偵字第1971號卷第4 頁），是被告辯稱毒
    品係供個人施用等語（見本院卷第209 頁），並非本件販賣
    之毒品或販賣毒品所用之物，而與本案犯行不具關聯性，堪
    屬可採，而被告為警查獲時之施用毒品案件，前經檢察官聲
    請觀察、勒戒後，因無繼續施用傾向後，業經檢察官為不起
    訴之處分，是此扣案之毒品及吸管1 支，與本案之犯行並無
    關聯性，爰不宣告沒收銷燬及沒收，由檢察官另為適法之處
    理。
據上論斷，應依刑事訴訟法第第299 條第1 項前段，毒品危害防
制條例第4 條第2 項、第19條第1 項，刑法第2 條第1 項前段、
第11條前段、修正前刑法第56條、刑法第95條，判決如主文。
本案經檢察官陳登燦到庭執行職務。
中　　華　　民　　國　　96　　年　　2 　　月　　12　　日
                  刑事第十庭   審判長法　官  陳玉聰
                                     法  官  鄭凱文
                                     法　官　楊淑珍
以上正本證明與原本無異。
如不服本判決，應於判決送達後10日內，向本院提出上訴狀。
中　　華　　民　　國　　96　　年　　2 　　月　　12　　日
                                     書記官  林秀敏
附錄本案論罪科刑法條全文
毒品危害防制條例第4條
製造、運輸、販賣第 1級毒品者，處死刑或無期徒刑；處無期徒
刑者，得併科新台幣1000萬元以下罰金。
製造、運輸、販賣第2級毒品者，處無期徒刑或7年以上有期徒刑
，得併科新台幣700萬元以下罰金。
製造、運輸、販賣第3級毒品者，處5年以上有期徒刑，得併科新
台幣500萬元以下罰金。
製造、運輸、販賣專供製造或施用毒品之器具者，處1年以上7年
以下有期徒刑，得併科新台幣100萬元以下罰金。
前四項之未遂犯罰之。
附表一：
┌──┬───────┬─────────┬─────────┬────┐
│編號│販賣時間　　　│販賣地點　　　　　│販賣之對象及價格　│販賣所得│
│    │              │                  │                  │（新臺幣│
│    │              │                  │                  │）      │
├──┼───────┼─────────┼─────────┼────┤
│ 1　│(1)95年1月26日 │高雄縣大寮鄉大有二│2次均將甲基安非他 │1,000元 │
│　　│(2)95年2月1日　│街31號「豐亞塑膠企│命1小包以500元之代│        │
│　　│　　　　　　　│業股份有限公司」大│價賣給IANGCHAIYATH│        │
│　　│　　　　　　　│門旁              │UM CHALIO（亞恰留 │        │
│　　│　　　　　　　│　                │）及PARAKHA　SAYAN│        │
│　　│　　　　　　　│　                │（丁○），2次均賣1│        │
│　　│　　　　　　　│　                │小包。　　　　　　│        │
├──┼───────┼─────────┼─────────┼────┤
│ 2　│(1)95年1月1日  │高雄縣大寮鄉○○路│2次均將甲基安非他 │1,500元 │
│　　│　　　　　　  │上之「華南DISCO餐 │命1小包以500元之代│        │
│　　│(2)95年1月29日 │廳」　　　　　　　│價賣給CHIMCHAT　　│        │
│　　│　　　　　　　│　　　　　　　　　│NIKHOM（壬○），第│        │
│　　│　　　　　　　│　　　　　　　　　│(1)次賣1小包、第(2) │        │
│　　│　　　　　　　│　　　　　　　　　│次賣2小包。　　　 │        │
├──┼───────┼─────────┼─────────┼────┤
│ 3　│不詳（95年間、│高雄縣大寮鄉大發工│將甲基安非他命（數│5,000元 │
│　　│春節前）　　　│業區信肯公司某處　│量不詳）以5000元之│        │
│　　│　　　　　　　│　　　　　　　　　│代價賣給MR.BUNSRI │        │
│　　│　　　　　　　│　　　　　　　　　│（乙○）。　　　　│        │
├──┼───────┼─────────┼─────────┼────┤
│ 4　│(1)不詳（94年6 │高雄縣大寮鄉○○路│3次均將甲基安非他 │1,500元 │
│　　│　月間至94年9 │上之「街筍泰國餐廳│命1小包以500元之代│        │
│　　│　月間）　　　│」、高雄縣大寮鄉大│價賣給WTLATRIT　　│        │
│　　│(2)不詳（同上）│發工業區信肯公司某│SANCHAI（甲○）， │        │
│　　│(3)不詳（同上）│處　　　　　　　　│3次均賣1小包。　　│        │
├──┼───────┼─────────┼─────────┼────┤
│ 5　│同上（因與　　│同上　　　　　　　│3次均將甲基安非他 │1,500元 │
│　　│WTLATRIT　　　│　　　　　　　　　│命1小包以500元之代│        │
│　　│SANCHAI（甲○ │　　　　　　　　　│價賣給SEECAJAEM　 │        │
│　　│）一同施用）　│　　　　　　　　　│PRAYOM（子○），3 │        │
│　　│　　　　　　　│　　　　　　　　　│次均賣1小包。　　 │        │
├──┼───────┼─────────┼─────────┼────┤
│ 6　│不詳　　　　　│不詳　　　　　　　│將甲基安非他命賣給│數量及價│
│　　│　　　　　　　│　　　　　　　　　│YOPATTHOOM　RUNGRU│格均不詳│
│　　│　　　　　　　│　　　　　　　　　│ANG （庚）施用，數│，無從認│
│    │              │                  │量及價格均不詳。  │定所得  │
├──┼───────┼─────────┼─────────┼────┤
│ 7　│(1)不詳（95年間│高雄縣大寮鄉大發工│2次均將甲基安非他 │1,000元 │
│　　│、春節前）　　│業區信肯公司某處　│命1小包以500元之代│        │
│　　│(2)不詳（同上）│　　　　　　　　　│價賣給NAMWONG　　 │        │
│　　│　　　　　　　│　　　　　　　　　│KHIBO（辛○）　　 │        │
│　　│　　　　　　　│　　　　　　　　　│2次均賣1小包。　　│        │
├──┼───────┼─────────┼─────────┼────┤
│ 8　│94年8月間　　 │高雄縣大寮鄉○○路│將甲基安非他命1小 │500元   │
│　　│　　　　　　　│上之「街筍泰國餐廳│包以500元之代價賣 │        │
│　　│　　　　　　　│」　　　　　　　　│給SEANJAN APHIDET │        │
│　　│　　　　　　　│　　　　　　　　　│（戊○○）。　　　│        │
├──┼───────┼─────────┼─────────┼────┤
│ 9　│94年7、8月間　│高雄縣大寮鄉○○路│將甲基安非他命1小 │500元   │
│　　│　　　　　　　│上之「街筍泰國餐廳│包以500元之代價賣 │        │
│　　│　　　　　　　│」　　　　　　　　│給SAENSEEMON　　　│        │
│　　│　　　　　　　│　　　　　　　　　│CHATNAT（華猜那） │        │
│　　│　　　　　　　│　　　　　　　　　│。　　　　　　　　│        │
└──┴───────┴─────────┴─────────┴────┘
┌───────────────────────────────────────────────┐
│附表二：                                                                                      │
├──────┬─────────────┬─────────────┬───────┬────┤
│相關變更條文│行為時法（下稱舊法）之內容│裁判時法（下稱新法）之內容│比  較  理  由│備    註│
├──────┼─────────────┼─────────────┼───────┼────┤
│【罰金刑下限│罰金：（銀元）1 元以上。  │罰金：新臺幣1000元以上…。│罰金刑之下限，│舊法有利│
│之變更】刑法│                          │                          │由銀元10元（亦│        │
│第33條第5款 │                          │                          │經提高）即新臺│        │
│            │                          │                          │幣30元，提高為│        │
│            │                          │                          │新臺幣1000元  │        │
├──────┼─────────────┼─────────────┼───────┼────┤
│【連續犯之刪│連續數行為而犯同一罪名者，│刪除                      │新法將連續犯之│舊法有利│
│除】        │以一罪論。但得加重其刑至二│                          │規定刪除後，除│        │
│            │分之一                    │                          │非符合「接續犯│        │
│            │                          │                          │」或「包括的一│        │
│            │                          │                          │罪」情形，可認│        │
│            │                          │                          │構成單一犯罪外│        │
│            │                          │                          │，均應認係數罪│        │
│            │                          │                          │併罰。是此刪除│        │
│            │                          │                          │雖非犯罪構成要│        │
│            │                          │                          │件之變更，但顯│        │
│            │                          │                          │已影響行為人刑│        │
│            │                          │                          │罰之法律效果，│        │
│            │                          │                          │自屬法律有變更│        │
│            │                          │                          │依新法第2條第1│        │
│            │                          │                          │項規定，比較新│        │
│            │                          │                          │舊法。        │        │
╠═══╤══╪═════════════╧═════════════╧═══════╪════╡
║整體比│舊法│最低刑度較低；符合連續犯，應論以1 罪，並加重其刑。                    │舊法較為│
║      ├──┼───────────────────────────────────┤有利    │
║較結果│新法│最低刑度較舊法為高；除可認係接續犯或包括一罪外，應論以數罪。          │        │
╚═══╧══╧═══════════════════════════════════╧════╛
